# 大股东股份支付问题求教

提问人：Ralph 小王子 时间：2022-12-19 19:32:04
陈版及各位网友大神好
A合伙企业为甲公司员工持股平台，其普通合伙人为公司大股东，亦为公司高管，因员工离职，其在A合伙企业中享有的份额由大股东收回，之后大股东按照新的价格将其中80%部分转让给新合伙人，并取得了投资收益，剩余20%尚无明确激励对象。
大股东与新激励员工间并未签署任何代持协议，且大股东受让离职员工的价格及之后转让新员工80%份额的价格均低于各自时期的公允价格。
请教陈版及各位网友，针对已转让的80%部分及未转让的20%部分，即在大股东受让离职员工所持份额时，是否均涉及股份支付？

回答人：chenyiwei
关键是看大股东在受让离职员工原被授予的激励股份时，有无明确的后续再次授予方案。如果在授予当时无明确的后续再次授予方案的，则应就大股东受让价格低于受让时点公允价值的差额确认股份支付费用（此时因大股东无等待期，故在受让时一次性确认费用）。在这种情况下，即使后续大股东将这部分股份再次授予新的激励对象，此处受让股份确认的一次性股份支付费用也不能转回或冲回。